臺灣高等法院臺南分院刑事判決
上　訴　人　臺灣臺南地方法院檢察署檢察官
被　　　告　甲○○
上列上訴人因被告違反毒品危害防制條例案件，不服臺灣台南地
方法院九十三年度訴字第一一三０號中華民國九十四年二月二十
四日第一審判決（起訴案號：臺灣台南地方法院檢察署九十三年
度毒偵字第一一０四號、第一七二七號，移送併辦：九十四年度
毒偵字第二十號、九十四年度毒偵字六九五號、九十四年度毒偵
字第一０七一號、九十四年度毒偵字第一一二六號、九十四年度
毒偵字第一七二九號、九十四年毒偵字第一七三六號），提起上
訴，本院判決如下：
    主  文
原判決撤銷。
甲○○連續施用第一級毒品，累犯，處有期徒刑壹年貳月。扣案
摻海洛因溶液注射針筒一支、已注射過之海洛因注射針筒一支，
海洛因殘渣夾鏈袋一個（針筒、夾鏈袋內含有第一級毒品海洛因
之注射溶液、殘渣），沒收銷燬之、海洛因注射針筒二支均沒收
之。又連續施用第二級毒品，累犯，處有期徒刑拾月，扣案第二
級毒品安非他命二小包（含袋重０．六公克），沒收銷燬之；安
非他命吸食器一個、安非他命玻璃吸食器一個、安非他命吸食器
二組、安非他命夾鏈袋一個、安非他命包裝袋二只、安非他命夾
鏈袋五小包、吸食工具一組，均沒收之。應執行有期徒刑壹年拾
月，扣案摻海洛因溶液注射針筒一支、已注射過之海洛因注射針
筒一支，海洛因殘渣夾鏈袋一個（針筒、夾鏈袋內含有第一級毒
品海洛因之注射溶液、殘渣）、第二級毒品安非他命二小包（含
袋重０．六公克），沒收銷燬之；海洛因注射針筒二支、安非他
命吸食器一個、安非他命玻璃吸食器一個、安非他命吸食器二組
、安非他命夾鏈袋一個、安非他命包裝袋二只、安非他命夾鏈袋
五小包、吸食工具一組，均沒收之。
    事  實
一、甲○○前於民國（下同）八十六年間，因犯肅清煙毒條例罪
    及違反麻醉藥品管理條例罪，經分別判處有期徒刑三年六月
    及五月確定，並定其應執行刑有期徒刑三年十月，於九十二
    年八月二十一日縮短刑期執行完畢。且曾因施用毒品案件，
    經原審裁定送觀察、勒戒後，認有繼續施用毒品之傾向，再
    經裁定送強制戒治一年，嗣因強制戒治期滿，而經臺灣臺南
    地方法院檢察署檢察官於九十一年九月五日，以九十一年度
    戒毒偵字第三一四號為不起訴處分並釋放之。詎甲○○猶不
    知悔改，於上開釋放後五年內，復基於施用第一級毒品之概
    括犯意，自九十三年二月間某日起至九十四年六月三十日止
    ，在臺南縣永康市○○路某加油站廁所內、臺南縣永康市○
    ○路二五○號附近男廁內、台南市○○路一七六巷五弄十四
    號之一住處、台南巿中西區○○路三五二之十六號、台南巿
    安平區○○○○街一二一號六樓之一、台南巿育樂街與勝利
    路口等處、台南縣巿加油站廁所，以海洛因摻水注入注射針
    筒內，再以針頭注射之方式，連續施用第一級毒品海洛因多
    次；又基於施用第二級毒品之概括犯意，自九十三年二月間
    某日起，至九十四年七月一日十九時許止，在同上地點，連
    續施用第二級毒品安非他命多次。分別（一）於九十三年五
    月三十一日，甲○○因另涉重利罪嫌，為警以現行犯逮捕後
    ，經其同意於該日採其尿液送驗結果，呈嗎啡及安非他命陽
    性反應；（二）於九十三年六月五日上午十一時三十分許，
    甲○○因持有摻海洛因溶液之注射針筒一支，為警在臺南縣
    永康市○○路二五○號附近男廁內當場查獲，並扣得上開注
    射針筒一支，經其同意於該日採其尿液送驗結果，亦呈嗎啡
    之陽性反應；（三）於九十三年八月十八日，甲○○因騎乘
    贓車為警查獲，經其同意於該日十五時十分採其尿液送驗，
    亦呈嗎啡及安非他命陽性反應；（四）其並因前開施用毒品
    案件經起訴後未到法院開庭，經原審發布通緝中，而於九十
    四年一月十八日零時三十分許，在臺南市○○路三五二之十
    六號前，為警緝獲，並扣得安非他命吸食器一個、安非他命
    玻璃吸食器一個、海洛因注射針筒一支，經其同意於該日採
    其尿液送驗結果，呈嗎啡及安非他命陽性反應；（五）於九
    十四年四月二十二日十三時，在台南巿安平區○○路一九三
    巷口，為警查獲，並扣得安非他命吸食器二組、安非他命夾
    鏈袋一個、海洛因注射針筒一支，經其同意於九十四年四月
    二十二日十四時十五分採其尿液送驗，亦呈嗎啡陽性反應；
    （六）於九十四年四月廿九日十六時十分許，在台南巿育樂
    街九號，為警查獲，並扣得已注射過尚有餘渣之海洛因注射
    針筒一支、海洛因殘渣夾鏈袋一個，經其同意於九十四年四
    月廿九日十七時三十分採其尿液送驗，亦呈嗎啡及安非他命
    陽性反應；(七)於九十四年五月廿九日因涉嫌竊盜機車，為
    警查獲，經其同意於九十四年五月三十日一時五十分採其尿
    液送驗，亦呈嗎啡及安非他命陽性反應；（八）於九十四年
    七月一日二十三時三十二分，在台南巿崇德路四五六之一全
    日超商因另涉強盜犯行，為民眾在台南巿崇明十四街六０巷
    二八號捕獲，且為警趕至而查獲，並扣得安非他命二小包（
    含袋重０．六公克）、安非他命夾鏈袋五小包、吸食工具一
    組，經其同意於九十四年七月二日凌晨四時採其尿液送驗結
    果，呈嗎啡及安非他命陽性反應。
二、案經臺南市警察局第二分局、臺南縣警察局善化分局分別報
    告臺灣台南地方法院檢察署檢察官偵查起訴及移送併辦。
    理  由
甲、證據能力部分：
一、按被告以外之人於審判外之陳述，雖不符前四條之規定，而
    經當事人於審判程序同意作為證據，法院審酌該言詞陳述或
    書面陳述作成時之情況，認為適當者，亦得為證據。當事人
    、代理人或辯護人於法院調查證據時，知有第一百五十九條
    第一項不得為證據之情形，而未於言詞辯論終結前聲明異議
    ，視為有前項之同意刑事訴訟法第一百五十九條之五定有明
    文。
二、查本件被告犯罪事實之證據方法，詳如起訴書及原審判決書
    所引之證據等證據，詳如（一）臺南市衛生局尿液檢驗成績
    書三紙（二）長榮大學毒物研究中心複驗確認報告書五紙（
    三）注射針筒一支（四）毒品初步檢驗報告單一紙（五）臺
    灣臺南地方法院檢察署九十一年度戒毒偵字第三一四號不起
    訴處分書（六）扣案之安非他命過濾器、吸食器各一個、注
    射針筒一支（七）台南市警察局第四分局搜索、扣押筆錄影
    本（八）證人曾泰元、林建成於警訊中之證言及卷附照片（
    九）台南市警察局第四分局94年5月20日南市警四刑字第094
    44252980號函暨附件（台南市衛生局檢驗成績書）（十）台
    南市警察局第一分局東寧派出所初步檢驗報告書、送驗尿液
    及年籍對照表、證物照片及現場照片（十一）扣案之注射針
    筒一支、夾鏈袋一個（十二）安非他命吸食器二組、安非他
    命夾鏈袋一個、海洛因注射針筒一支、安非他命夾鏈袋五小
    包、吸食工具一組、安非他命二小包等，被告均同意列入證
    據方法（見本院卷第一０六至一０八頁），是本院審酌該言
    詞陳述或書面陳述作成時之情況，認為適當，自得採為證據
    ，先行明。
乙、實體部分：
一、右揭事實，業據被告甲○○於警訊、偵查、原審及本院審理
    時供承不諱，而被告尿液經警分別於九十三年五月三十一日
    、九十三年六月五日、九十三年八月十八日十五時十分、九
    十四年一月十八日、九十四年四月二十二日十四時十五分許
    、九十四年四月廿九日十七時三十分、九十四年五月三十日
    一時五十分、九十四年七月二日凌晨四時採集送驗後，除九
    十三年六月五日、九十四年四月廿九日十七時三十分，所採
    之尿液呈海洛因代謝物嗎啡陽性反應；其餘所採之尿液則呈
    安非他命及海洛因代謝物嗎啡陽性反應，此有臺南市衛生局
    尿液檢驗成績書三紙、長榮大學毒物研究中心複驗確認報告
    書五紙附卷可稽。
二、於九十三年六月五日上午十一時三十分許所扣案之注射針筒
    一支，該針筒內之溶液經警方檢驗結果，含第一級毒品海洛
    因成份，亦有毒品初步檢驗報告單一紙在卷可佐（見台南縣
    警察局善化分局第0000000000號卷第十五頁），
    於九十四年四月廿九日十六時十分許，所扣得已注射過之海
    洛因注射針筒一支、海洛因殘渣夾鏈袋一個，含第一級毒品
    海洛因成份，亦有毒品初步檢驗報告書一紙在卷可佐（見台
    南巿警察局第一分局第四五七號卷第三頁）。於九十四年七
    月一日二十三時三十二分，所扣得安非他命二小包，經警方
    檢驗結果，含第二級毒品安非他命成份，含袋重０．六公克
    ，亦有毒品初步檢驗報告單一紙在卷可佐（見台南巿警察局
    第一分局南巿警一偵字卷第0000000000號卷第十
    八頁）。
三、此外，復有扣得安非他命吸食器一個、安非他命玻璃吸食器
    一個、海洛因注射針筒一支，安非他命吸食器二組、安非他
    命夾鏈袋一個、海洛因注射針筒一支、安非他命夾鏈袋五小
    包、吸食工具一組可按。又被告前因施用毒品案件，經觀察
    、勒戒後，認有繼續施用毒品之傾向，再經裁定送強制戒治
    一年，嗣因強制戒治期滿，而經臺灣臺南地方法院檢察署檢
    察官於九十一年九月五日，以九十一年度戒毒偵字第三一四
    號為不起訴處分並釋放之，此有刑案資料查註紀錄表、全國
    施用毒品案件紀錄表及刑案人犯在監所最新資料報表各一份
    在卷可憑，其於前開強制戒治處分執行完畢後五年內，再犯
    本件施用毒品之犯行亦明。綜上所述，足認被告自白與事實
    相符，可以採信，本件事證明確，被告施用第一級及第二級
    毒品犯行，足以認定。
四、查海洛因、安非他命分屬毒品危害防制條例第二條第二項第
    一款、第二款所列之第一級毒品、第二級毒品，核被告所為
    ，係犯毒品危害防制條例第十條第一項之施用第一級毒品罪
    及同條第二項之施用第二級毒品罪。被告所犯上開二罪間，
    犯意各別，罪名互異，應分論併罰。被告非法持有第一級、
    第二級毒品之低度行為，已為其施用之高度行為所吸收，不
    復另論。其先後多次施用第一級及第二級毒品，均時間緊接
    ，犯罪構成要件相同，顯均係基於概括之犯意反覆為之，均
    應依連續犯之規定分別論以一罪並加重其刑。被告有事實欄
    所載犯罪、科刑之前科紀錄，此有臺灣高等法院被告全國前
    案紀錄表附卷可稽，其於五年之內再犯本件之罪，均為累犯
    ，應分別依法遞加其刑。又被告自九十三年六月六日起至九
    十四年六月三十日止，亦有施用第一級毒品部分；另自九十
    三年六月六日起，至九十四年七月一日十九時許止，亦有施
    用第二級毒品部分，雖未經起訴，然與起訴部分有連續犯之
    裁判上一罪關係，已如前述，本院自應併予審理，亦予敘明
    。
五、原審予以論罪科刑，固非無見，惟查被告自九十三年六月六
    日起，至九十四年六月三十日止，尚有上開施用第一級毒品
    之犯行，另自九十三年六月六日起，至九十四年七月一日十
    九時許止，亦有上開施用第二級毒品之犯行，惟原審僅論及
    其自九十三年二月間起，至九十四年一月十八日止，施用第
    一、二級毒品之犯行，對於上開施用第一級毒品尚有自九十
    四年一月十九日至同年六月三十日之犯行，及施用第二級毒
    品尚有自九十四年一月十九日至同年七月一日十九時許之犯
    行，效力所及之部分，未及一併審酌，尚有未洽，公訴人上
    訴意旨執此指原判決此部分不當，移送併辦，自有理由，是
    原判決既有上開可議之處，即屬無可維持，應由本院撤銷改
    判。爰審酌被告之犯罪動機、目的、手段及曾因施用毒品案
    件，經強制戒治程序後，仍再犯施用毒品本件之罪，顯見其
    戒癮之意志力甚為薄弱，惟犯後坦承犯行，態度良好等一切
    情狀，分別量處如主文第二項所示之刑，並定其應執行刑，
    以資懲儆。
六、末按查獲之毒品，不問屬於犯人與否，均沒收銷燬之。毒品
    危害防制條例第十八條第一項前段定有明文。本件扣案之注
    射針筒一支，及已注射過之海洛因注射針筒一支，海洛因夾
    鏈袋一個內含有第一級毒品海洛因之注射溶液、殘渣，已如
    前述，且海洛因注射溶液與注射針筒無法分離，及第二級毒
    品安非他命，經驗後含袋重０．六公克，應依同條例第十八
    條第一項前段宣告沒收銷燬之。其餘海洛因注射針筒二支，
    安非他命吸食器一個，安非他命玻璃吸食器一個，安非他命
    吸食器二組，安非他命夾鏈袋一個，安非他命夾鏈袋五小包
    ，安非他命吸食工具一組，安非他命包裝袋二只（按毒品外
    包物，並非毒品，應與毒品予以區分），為被告所有且供本
    件犯罪所用之物，業經被告供明在卷，爰依刑法第三十八條
    第一項第二款之規定宣告沒收。
據上論斷，應依刑事訴訟法第三百六十九條第一項前段，第三百
六十四條，第二百九十九條第一項前段，毒品危害防制條例第十
條第一項、第二項、第十八條第一項前段，刑法第十一條前段，
第五十六條，第三十八條第一項第二款，第四十七條，第五十一
條第五款，判決如主文。
本案經檢察官劉欽銘到庭執行職務。
中　　華　　民　　國　　94　　年　　8 　　月　　25　　日
                  刑事第一庭    審判長法　官  黃崑宗
                                      法　官  蔡長林
                                      法　官  田平安
以上正本證明與原本無異。
施用第一級毒品部分如不服本判決，應於收受本判決後十日內向
本院提出上訴書狀。其未敘述上訴理由者並得於提起上訴後十日
內向本院補提理由書狀（均須按他造當事人之人數附繕本）「切
勿逕送上級法院」。
其餘部分不得上訴。
　　　　　　　　　　　　　　　　　　　書記官  劉岳文
中　　華　　民　　國　　94　　年　　8 　　月　　25　　日
附錄：本判決論罪科
毒品危害防制條例第十條：
  施用第一級毒品者，處六月以上五年以下有期徒刑。
  施用第二級毒品者，處三年以下有期徒刑。
